【裁判字號】    90,上易,541
【裁判日期】    900430
【裁判案由】    恐嚇
【裁判全文】
臺灣高等法院高雄分院刑事判決                      九十年度上易字第五四一號
    上  訴  人
    即  被  告  甲○○
右上訴人因恐嚇案件，不服臺灣高雄地方法院八十九年度易字第五一五號中華民國
九十年一月三十一日第一審判決（起訴案號：臺灣高雄地方法院檢察署八十九年度偵
字第一七六三九號），提起上訴，本院判決如左：
      主  文
上訴駁回。
      事  實
一、甲○○（起訴書誤繕為「宇」）因其妻柯來秀與乙○○○之夫劉清全之車禍糾紛
    ，多次調解未成，心生不滿，竟基於概括之犯意，自民國八十九年六月廿八日至
    同年七月廿七日，連續多次自稱「邱萬財」，於深夜或清晨打電話至高雄市楠梓
    區○○○路三四五號乙○○○住處，在電話中以加害生命之事，對乙○○○以台
    語恫稱「叫你兒子出門眼睛放亮，小心點」、「你家死光光」等語，使乙○○○
    心生畏懼，致生危害於安全。
二、案經乙○○○訴由高雄市政府警察局楠梓分局報請台灣高雄地方法院檢察署檢察
    官偵查起訴。
      理  由
一、訊據上訴人即被告甲○○（起訴書誤繕為「宇」）於本院調查中固供承有於前述
    時間，以電話對告訴人乙○○○口出前揭話語一節，然否認有何恐嚇犯行，辯稱
    並無自稱「邱萬財」，亦無恐嚇犯意，係與告訴人對罵，一時氣憤所為，且伊有
    躁鬱症云云。然查右開時地被告如何多次以電話口出前揭恐嚇話語等情，業經告
    訴人迭於警訊、偵查、原審審理及本院調查中指訴綦詳，並提出電話錄音帶三捲
    可佐，並經本院調查時當庭播放錄音帶勘驗在卷（見本院九十年四月四日訊問筆
    錄），又被告於警訊時亦坦認「我曾以邱萬財名字打電話至告訴人家中騷擾」之
    情（見警卷第二頁），參以被告多次於深夜或清晨，以電話對告訴人口出前揭言
    語，客觀上足以使一般人聞之心生畏佈，被告本於己意口出惡言，主觀上顯有恐
    嚇告訴人犯意。至於被告於上訴狀所舉之健保重大傷病（情感性精神病）證明卡
    及台中、高雄榮民總醫院診斷證明書各一份，雖證明被告曾有此一精神病症，然
    觀諸上述電話錄音帶內容，被告所為騷擾及前揭恐嚇話語行為時之語氣，並非語
    無倫次，無從認定有何精神耗弱之情，是被告所舉上述書證，亦難採為有利於被
    告之證據認定。綜上所述，被告所辯上情純係避重卸責之詞，不足採取，本件事
    證明確，被告恐嚇犯行堪以認定。
二、核被告所為係犯刑法第三百零五條之恐嚇罪。被告先後多次犯行，時間緊接，犯
    罪構成要件相同，顯係基於概括犯意反覆為之，應依連續犯之規定論以一罪，並
    加重其刑。原審因而適用刑法第五十六條、第三百零五條、第四十一條（原判決
    漏引第一項），罰金罰鍰提高標準條例第一條前段、第二條規定，並審酌被告犯
    罪動機係因其妻與告訴人之夫間之車禍糾紛，多次調解未成，心生不滿所為，被
    告尚無犯罪前科（參卷附台灣高等法院被告全國前案紀錄表），素行尚稱良好，
    其多次以電話恐嚇告訴人之犯罪情節，及其犯後態度等一切情狀，量處拘役肆拾
    日，並諭知如易科罰金，以參佰元折算壹日之折算標準。核其認事用法均無違誤
    ，量刑亦稱妥適。上訴人仍執前詞否認犯行指摘原判決不當，為無理由，本件上
    訴應予駁回。
三、按刑法第四十一條於民國九十年一月四日修正，同年月十日經總統公布施行，修
    正刑法第四十一條第一項規定：「犯最重本刑為五年以下有期徒刑以下之刑之罪
    ，而受六個月以下有期徒刑或拘役之宣告，因身體、教育、職業、家庭之關係或
    其他正當事由，執行顯有困難者，得以一元以上三元以下折算一日，易科罰金。
    但確因不執行所宣告之刑，難收矯正之效，或難以維持法秩序者，不在此限。」
    本件被告所犯恐嚇罪，最重本刑為三年以下有期徒刑，在上開條文修正前即屬得
    易科罰金之案件，不因該條文之修正而影響被告得易科罰金之權益及折算標準，
    併予敘明。
四、被告於審判期日經合法傳喚，無正當理由，不到庭，爰不待其陳述，逕行判決。
據上論斷，應依刑事訴訟法第三百六十八條、第三百七十一條，判決如主文。
本案經檢察官陳新慶到庭執行職務。
中    華    民    國      九十      年       四       月      三十      日
                              臺灣高等法院高雄分院刑事第六庭
                                  審判長法官  王憲義
                                        法官  陳啟造
                                        法官  張意聰
右正本證明與原本無異。
不得上訴。
                                      書記官  王婉蓉
中    華    民    國      九十      年       五       月        二      日
附錄：本判決論罪科刑法條：
刑法第三百零五條：
以加害生命、身體、自由、名譽、財產之事，恐嚇他人致生危害於安全者，處二年以
下有期徒刑、拘役或三百元以下罰金。
                                                                        Ｑ


司法院資訊處製作；財團法人民間司法改革基金會備份。
